臺灣臺北地方法院民事判決
110年度重訴字第869號
原      告  第一商業銀行股份有限公司

法定代理人  邱月琴
訴訟代理人  鄭智敏
被      告  富之城有限公司

兼      上
清  算  人  鍾旻樺


被      告  梁兆偉

上列當事人間請求清償借款事件，本院於民國111年1月19日言詞
辯論終結，判決如下：
    主  文
被告應連帶給付原告新臺幣壹仟叁佰陸拾肆萬壹仟陸佰陸拾陸元
及如附表所示之利息、違約金。
訴訟費用由被告連帶負擔。
    事實及理由
壹、程序事項：
一、按解散之公司除因合併、分割或破產而解散外，應行清算，
    解散之公司，於清算範圍內，視為尚未解散，公司法第24條
     、第25條定有明文。次按有限公司之清算，以全體股東為
    清算人；但本法或章程另有規定或經股東會決議另選清算人
    時 ，不在此限；又清算人，在執行清算職務範圍內即為公
    司負責人，此觀公司法第113條、第79條、第8條第2項規定
    自明 。本件被告富之城有限公司（下稱富之城公司）業經
    主管機關新北市政府於民國108年10月1日以府經司字第1088
    066853 0號函解散登記在案，而該公司並無以章程所定或股
    東會決議選任清算人而向法院呈報，有新北市政府函及臺灣
    新北地方法院民事庭函在卷可稽，即應以該公司之股東鍾旻
    樺為清算人；又原告提起本訴所主張之原因事實，係發生在
    被告解散前，核屬該公司清算範圍內之事項，故被告之法人
    格仍然存續而有當事人能力，並應以清算人鍾旻樺為其法定
    代理人 ，核先敘明。
二、被告經合法通知，未於言詞辯論期日到場，核無民事訴訟法
    第386條所列各款情形，依民事訴訟法第385條第1項前段規
    定，爰依原告之聲請，由其一造辯論而為判決。
貳、實體方面：
一、原告起訴主張經審理後略以：
　㈠被告富之城公司於104年8月26日邀同被告鍾旻樺、梁兆偉等
    人為連帶保證人，分別借款150萬元、350萬元，約定借款期
    限均自該借款日起至107年8月26日止，利息均按原告公告之
    基準利率（季調）加年息百分之0.71按月計息，嗣於105年7
    月29日簽訂借據條款變更約定書及利息條款變更約定書，將
    利息均改按調整後之原告一年期定期儲蓄存款機動利率加年
    息百分之1.41調整計付。　
　㈡被告富之城公司又於104年11月3日邀同被告鍾旻樺、梁兆偉
    等人為連帶保證人，與原告簽訂融資授信額度最高限額新臺
    幣（下同）3000萬元，被告富之城公司嗣後借款如下：⒈於1
    05年5月11日借款382萬元，約定借款期限自該借款日起至10
    6年8月10日止，利息按原告公告之基準利率（季調）加年息
    百分之0.71按月計息，嗣於105年8月1日簽訂利息條款變更
    約定書，將利息改按調整後之原告一年期定期儲蓄存款機動
    利率加年息百分之1.41調整計付；⒉於105年4月22日分別借
    款94萬5750元、220萬6750元，約定借款期限均自該借款日
    起至106年8月10日止，利息均按原告公告之基準利率（季調
    ）加年息百分之0.71按月計息，嗣於105年8月10日簽訂利息
    條款變更約定書，將利息均改按調整後之原告一年期定期儲
    蓄存款機動利率加年息百分之1.41調整計付；⒊於105年6月7
    日以電腦設備在網路上借款300萬7200元，利息按百分之3.3
    8計算，又以上借款如均未按期清償時，即喪失期限之利益
    ，其債務視為全部到期，除按上開利率計算遲延利息外，逾
    期在6個月以內者，按上開利率百分之10，超過6個月者，按
    上開利率百分之20計付違約金。
　㈢兩造並均合意以本院為第一審管轄法院；詎被告富之城公司
    就上開借款僅繳納本息各至105年8月25日、同年7月31日、
    同年8月9日、同年月28日，依前開約定，其債務應視為全部
    到期，被告富之城公司尚欠本金共1364萬1666元及如附表所
    示之利息、違約金迄未清償，被告鍾旻樺、梁兆偉為被告富
    之城公司之連帶保證人，依約應負連帶清償之責，爰依兩造
    間消費借貸及連帶保證之法律關係提起本訴等語，並聲明：
    請求判決如主文所示。
二、被告經合法通知未於言詞辯論期日到場，亦未提出任何書狀
    作任何聲明或陳述。
三、經查，原告所主張之上揭事實，業據其提出保證書、約定書
     、借據、借據條款變更約定書、利息條款變更同意書、國
    內信用狀授信紀錄表、國內不可撤銷信用狀、匯票、匯票付
    款申請書、放款客戶授信明細查詢單、原告放款利率、授信
    契約、第e金網業務申請書及約定書、客戶收執聯、授信案
    件批覆書及轉帳支出傳票等件影本為證，而被告等人雖受合
    法通知，惟未於言詞辯論期日到場爭執，復未提出書狀答辯
    ，綜合上開事證，堪信原告主張之事實為真正。
四、從而，原告依兩造間消費借貸及連帶保證之法律關係，訴請
     被告連帶給付其1364萬1666元及如主文所示之利息、違約
    金，為有理由，應予准許。
五、訴訟費用裁判之依據：民事訴訟法第78條、第85條第2項。
中　　華　　民　　國　　111 　年　　1 　　月　　24　　日
                  民事第九庭  法  官  翁偉玲
以上正本係照原本作成。
如不服本判決，應於判決送達後20日之不變期間內，向本院提出
上訴狀。如委任律師提起上訴者，應一併繳納上訴審裁判費。
中　　華　　民　　國　　111 　年　　1 　　月　　24　　日
                              書記官　陳信宏
附表：
編 號 計息本金  利息  違約金    起迄期間 年息 起迄期間 年息 １ 109萬8588元 自105年8月26日起至清償日止 百分之2.5 自105年9月26日起至106年3月25日止 百分之0.25     自106年3月26日起至清償日止 百分之0.5 ２ 256萬3378元 自105年8月26日起至清償日止 百分之2.5 自105年9月26日起至106年3月25日止 百分之0.25     自106年3月26日起至清償日止 百分之0.5 ３ 382萬元 自105年8月1日起至清償日止 百分之2.5 自105年9月1日起至106年2月28日止 百分之0.25     自106年3月1日起至清償日止 百分之0.5 ４ 94萬5750元 自105年8月10日起至清償日止 百分之2.5 自105年9月10日起至106年3月9日止 百分之0.25     自106年3月10日起至清償日止 百分之0.5 ５ 220萬6750元 自105年8月10日起至清償日止 百分之2.5 自105年9月10日起至106年3月9日止 百分之0.25     自106年3月10日起至清償日止 百分之0.5 ６ 90萬2160元 自105年8月29日起至清償日止 百分之3.38 自105年9月29日起至106年3月28日止 百分之0.338     自106年3月29日起至清償日止 百分之0.676 ７ 210萬5040元   自105年8月29日起至清償日止 百分之3.38 自105年9月29日起至106年3月28日止 百分之0.338     自106年3月29日起至清償日止 百分之0.676